【裁判字號】    99,消債清,4
【裁判日期】    990416
【裁判案由】    清算事件
【裁判全文】
臺灣雲林地方法院民事裁定             99年度消債清字第4號
債  務  人  甲○○
代  理  人  吳聰億律師
債  權  人  聯邦商業銀行股份有限公司
法定代理人  乙○○
債  權  人  渣打國際商業銀行股份有限公司
法定代理人  丙○○
債  權  人  台新國際商業銀行股份有限公司
法定代理人  蔡孟
上列當事人聲請消費者債務清理事件，本院裁定如下：
    主  文
債務人甲○○自中華民國九十九年四月十六日下午五時起開始清
算程序，並同時終止清算程序。
    理  由
一、按更生方案未依消費者債務清理條例（下稱本條例）第59條
    或第60條規定可決時，除有該條例第64條規定之情形外，法
    院應以裁定開始清算程序，同條例第61條定有明文。又法院
    開始清算程序之裁定，應載明其年、月、日、時，並即時發
    生效力，且債務人之財產不敷清償清算程序之費用時，法院
    應裁定開始清算程序，並同時終止清算程序，亦分別為同條
    例第83條第1項及第85條第1項所明定。
二、查本件債務人聲請更生，前經本院於民國98年4月13日以97
    年度消債更字第187號裁定開始更生程序在案，有上開裁定
    一份在卷可參。又債務人於98年7月9日提出每月清償新臺幣
    （下同）4,000元、分8年共96期、償還成數43%之更生方案
    ，本院分別於98年9月28日、99年1月16日，依本條例第60條
    第1項、第9條第1、2項之規定，定期命債權人以書面確答是
    否同意，然無擔保及無優先權債權人過半數以書面表示不同
    意，亦經調取本院98年度執消債更字第9 號卷宗核閱屬實。
    是債務人所提出之更生方案未能獲得債權人會議可決。又本
    院斟酌債務人所提更生方案，清償成數約僅佔全體債務之42
    .5 %，且債務人雖主張每月收入約有20,000元左右，惟無法
    提出任何在職證明或薪資明細表，已難信實。其又主張係以
    打零工維生，到處工作，無固定之雇主，顯見其無穩定收入
    來源，而債務人亦未能提出其他償債來源，其更生方案欠缺
    可行性，亦對債權人顯非公允、適當，故無從逕行裁定認可
    更生方案。末查本件債務人所有之財產僅有1999年出廠、廠
    牌名稱三陽、汽缸容量1997之車輛，有全國財產稅總歸戶財
    產查詢清單及債務人提出之財產目錄可稽。惟上開車輛老舊
    變價不易，價值不高，顯不敷清償清算程序之費用，是堪認
    債務人之財產不敷清償清算程序之費用，爰依首揭規定開始
    本件清算程序，並同時終止清算程序。
三、又法院終止清算程序後，聲請人之債務並非當然免除，仍應
    由法院斟酌本條例第133條、第134條、第135條等免責規定
    ，依職權認定是否裁定免責，附此敘明。
四、爰裁定如主文。
中    華    民    國    99    年    4     月   16     日
              民事第一庭    法      官  紀文勝
上為正本係照原本作成。
本裁定業於99年4月16日下午5時公告。
開始清算程序之裁定不得抗告，如不服同時終止清算程序之裁定
，應於裁定送達後10日內，以書狀向本院提出抗告，並繳納抗告
費新臺幣1千元。
中    華    民    國    99    年    4     月    16    日
                            書  記  官  詹培煌

司法院資訊處製作；財團法人民間司法改革基金會備份。
